【裁判字號】    97,交抗,95
【裁判日期】    970229
【裁判案由】    聲明異議
【裁判全文】
臺灣高等法院高雄分院刑事裁定          97年度交抗字第95號
    抗告人即
    受處分人    甲○○
上列抗告人因違反道路交通管理處罰條例聲明異議案件，不服臺
灣高雄地方法院中華民國97年1 月18日裁定（96年度交聲字第
1435號），提起抗告，本院裁定如下：
    主  文
抗告駁回。
    理  由
一、按汽車行駛於高速公路、快速公路或設站管制之道路，不遵
    使用限制、禁止、行車管制及管理事項之管制規則而有下列
    行為者，處汽車駕駛人新臺幣3000元以上6000元以下罰鍰：
    (一)行車速度超過規定之最高速限或低於規定之最低速限，道
    路交通管理處罰條例第33條第1 項第1 款定有明文。又汽車
    駕駛人，駕駛汽車有違反本條例之行為，經交通勤務警察或
    依法令執行交通稽查任務人員制止時，不聽制止或拒絕停車
    接受稽查而逃逸者，除按各該條規定處罰外，處新臺幣3000
    元以上6000元以下罰鍰，同條例第60條第1 項亦有明文。
二、本件原裁定以：舉發機關認異議人甲○○所有之1123-EL 自
    用小客車於96年10月20日凌晨6 時59分許，在國道3 號北上
    269 公里處，因「行速124 公里，限速110 公里，超速14公
    里經雷射 (測距27 3.1公尺)及 「超速違規，攔車不停，加
    速駛出交流道逃逸，不服稽查取締」，違反號道路交通管理
    處罰條例第33條第1 項第1 款、第60條第1 項之規定，並填
    掣公警局字第Z00000000 號、32-Z00000000號舉發違反道路
    交通管理事件通知單（下稱舉發通知單），對異議人逕行舉
    發，原處分機關因而依道路交通管理處罰條例第33條第1 項
    第1 款、第60條第1 項之規定對異議人分別科處罰鍰3 千元
    、3 千元等情，有舉發通知單、原處分機關裁決書各2 紙在
    卷可稽。而內政部警政署國道公路警察局第八警察隊配發之
    雷射測速槍，經我國經濟部標準局檢驗合格，可確信其準確
    度，執勤人員以雷射測速槍上方視窗內紅外線點瞄準被測車
    輛，經鎖定後，槍內螢幕即顯示異議人所有之車輛124(速度
    、單位：公里/ 小時)與273.1( 距離、單位：公尺)， 不受
    他車影響 (雖有他車前後行駛或併行亦同)， 配合目視查看
    車道中車輛動態 (清楚辨識)， 確定該鎖定車輛超速無誤後
    始予攔查；惟執勤人員開啟警示燈以指揮棒予以攔車稽查，
    上開車輛卻未減速仍加速由匝道駛離，考量其他車輛及違規
    車輛安全，未駕警車尾隨，乃記錄車牌號碼、廠牌、顏色後
    ，將所記錄資料通報該隊勤務指揮中心查詢核對廠牌、顏色
    等車籍資料無誤後，始予以逕行掣單舉發情，亦據內政部警
    政署國道公路警察局第八警察隊96年11月19日公警八交字第
    0960 871774 號函1 份在卷可稽。是舉發機關對於本件舉發
    之違規事實經過，業已詳述，異議人認舉發機關之警員誤記
    車號等語，顯難採信。異議人空泛指稱可能有AB車牌之情事
    ，並無積極之證據以證明之 (例如曾收到其他非本人或親友
    駕駛上開車輛之違規通知單或警方傳訊等情事)， 尚難採信
    。且衡諸常情，苟異議人確無於前揭時、地駕車違規之事實
    ，其理應積極、直接否認其有駕車經過上開時、地違規之事
    實，惟異議人之聲明異議狀上並未積極直接否認上開情事，
    僅空泛指稱可能有AB車牌、員警誤記云云，足見本件異議人
    應確有於前揭時、地駕車超速行駛、拒絕停車接受稽查而逃
    逸之事實。原處分機關基於上開事實，依道路交通管理處罰
    條例第33條第1 項第1 款、第60條第1 項之規定對異議人分
    別科處罰鍰3 千元、3 千元，與法並無違誤，而駁回異議人
    之異議。經核原裁定與法並無不合。
三、抗告意旨雖以：(一)市面上確有AB車之事實已迭據新聞媒體多
    所報導，抗告人之指摘並非子虛；(二)抗告人於當日確未開車
    出門之事實，有抗告人所書寫之記事本影可證云云，指摘原
    裁定不當。惟查：市面上縱有懸掛相同車牌俗稱AB車之車輛
    出現，亦不能據此證明抗告人所駕駛車輛之車牌有遭人仿冒
    偽造。再者，抗告人於本院提出載有「買洗髮精、鮮奶，老
    婆說星期一掛號，我說沒問題、答應老婆等一下吃完飯去洗
    車、96、10、20記於家中」等語之記事本影本1 張係抗告人
    所自己所撰寫，證明力本極為薄弱，何況果真案發當日即有
    上開之記載，抗告人何以於接獲舉發通知單或向原審法院聲
    明議時未提出？是上開記事影本不足採為有利於抗告人之認
    定。綜上所述，本件抗告人之抗告為無理由，應予駁回。
四、據上論結，應依道路交通案件處理辦法第26條，刑事訴訟法
    第412 條，裁定如主文。
中    華    民    國    97    年    2     月    29    日
                  刑事第七庭    審判長法  官  莊飛宗
                                      法  官  邱明弘
                                      法  官  李嘉興
以上正本證明與原本無異。
不得再抗告。
中    華    民    國    97    年    2     月    29    日
                                      書記官  郭榮芳


司法院資訊處製作；財團法人民間司法改革基金會備份。
